臺灣高等法院臺中分院刑事判決　　　 100年度上訴字第2507號
上　訴　人
即　被　告　林隆信
上列上訴人因毒品危害防制條例案件，不服臺灣臺中地方法院
100年度訴字第2631號中華民國100年11月7日第一審判決（起訴
案號：臺灣臺中地方法院檢察署100年度毒偵字第118號），提起
上訴，本院判決如下：
    主    文
上訴駁回。
    理    由
一、按「不服地方法院之第一審判決而上訴者，應向管轄第二審
    之高等法院為之。上訴書狀應敘述具體理由。上訴書狀未敘
    述上訴理由者，應於上訴期間屆滿後20日內補提理由書於原
    審法院。逾期未補提者，原審法院應定期間先命補正」、「
    第二審法院認為上訴書狀未敘述理由或上訴有第362 條前段
    之情形，應以判決駁回之。但其情形可以補正而未經原審法
    院命其補正者，審判長應定期間先命補正」，刑事訴訟法第
    361條、第367條分別定有明文。職是，不服地方法院之第一
    審判決而上訴者，其上訴書狀應敘述具體理由，至於上訴理
    由是否具體，係屬第二審法院審查範圍，則不在命補正之列
    ，此參照上開條文之修正理由自明。
二、再所稱具體理由，係指須就不服之判決為具體之指摘而言，
    如僅泛稱原判決認事用法不當或採證違法、判決不公等，均
    非具體理由（法院辦理刑事訴訟案件應行注意事項第162 點
    參照）。復按「所謂具體理由，必係依據卷內既有訴訟資料
    或提出新事證，指摘或表明第一審判決有何採證、認事、用
    法或量刑等足以影響判決本旨之不當或違法，而構成應予撤
    銷之具體事由，始克當之（例如：依憑證據法則具體指出所
    採證據何以不具證據能力，或依憑卷證資料，明確指出所為
    證據證明力之判斷如何違背經驗、論理法則）；倘僅泛言原
    判決認定事實錯誤、違背法令、量刑失之過重或輕縱，而未
    依上揭意旨指出具體事由，或形式上雖已指出具體事由，然
    該事由縱使屬實，亦不足以認為原判決有何不當或違法者（
    例如：對不具有調查必要性之證據，法院未依聲請調查亦未
    說明理由，或援用證據不當，但除去該證據仍應為同一事實
    之認定），皆難謂係具體理由，俾與第二審上訴制度旨在請
    求第二審法院撤銷、變更第一審不當或違法之判決，以實現
    個案救濟之立法目的相契合，並節制濫行上訴」（最高法院
    97年度台上字第892 號判決意旨參照）。是如上訴理由書狀
    並未依據卷內訴訟資料，具體指摘原判決認事用法有何違法
    或不當之情形，即屬上訴未敘述具體理由。又上訴書狀未敘
    述具體理由者，其上訴即屬於刑事訴訟法第362 條前段所定
    「上訴不合法律上之程式」之情形，第二審法院自應依同法
    第367條之規定，以判決駁回之。
三、上訴人即被告林隆信（下稱被告）上訴意旨略以：被告得知
    政府給予施用毒品者自新之機會，採取「美沙酮」替代療法
    取代刑罰，因此於99年12月14日下午因交通違規時主動告知
    警方被告有吸食毒品之惡習，目的是希望有機會接受「美沙
    酮」替代療法，擺脫毒品控制。然被告向檢察官聲請採取美
    沙酮替代療法，經回函表示被告對毒品依賴性不高，無需以
    美沙酮替代療法，但檢察官提起公訴，竟說明被告是累犯，
    應從重量刑，兩者互相矛盾，為此提起上訴，請准被告得以
    美沙酮替代療法之機會。
四、查原審依據被告認罪之陳述，及中山醫學大學檢驗科藥物檢
    測中心尿液檢驗報告（嗎啡閾值大於3000ng/ml即判定陽性
    反應，被告尿液中嗎啡閾值達11154ng/ml）、行政院衛生署
    草屯療養院鑑定書（扣案之白色粉末驗出是海洛因成分）等
    為佐證，依簡式判決程序，認定被告確實有施用第一級毒品
    犯行，復認定被告確屬自首犯行，但其於有期徒刑執行完畢
    後5年內故意再犯有期徒刑以上之本罪，為累犯，依法先加
    重後減輕其刑，再審酌科刑相關事項後，判處有期徒刑4月
    ，並諭知易科罰金折算標準，並無不當，量刑甚為輕微。被
    告以其自首目的在接受「美沙酮」替代療法，懇請以該療法
    代替刑罰，自非檢察官提起公訴後法院所能斟酌之事項，被
    告據此理由上訴，顯未依據卷內既有訴訟資料，具體指出或
    表明原判決有何採證、認事、用法等足以影響判決本旨之不
    當或違法之理由，應認未符合具體理由之要件，揆諸前揭說
    明，其上訴不合法律上之程式，應予以駁回，並不經言詞辯
    論為之。
五、據上論斷，應依刑事訴訟法第367條前段、第372條，判決如
    主文。
中    華    民    國   100    年    12    月    20    日
            刑事第六庭    審判長法  官 李 文 雄
                                法  官 黃 小 琴
                                法  官 王 邁 揚
以上正本證明與原本無異。
如不服本判決應於收受本判決後10日內向本院提出上訴書狀，其
未敘述上訴理由者，並得於提起上訴後10日內向本院補提理由書
狀（均須按他造當事人之人數附繕本）「切勿逕送上級法院」。
                                書記官 陳 信 和
中    華    民    國  100    年    12    月  21   日